【裁判字號】    97,簡上,908
【裁判日期】    980305
【裁判案由】    詐欺
【裁判全文】
臺灣桃園地方法院刑事判決             97年度簡上字第908號
公  訴  人  臺灣桃園地方法院檢察署檢察官
上  訴  人  甲○○
即  被  告
上列被告因詐欺案件，不服本院於民國97年10月13日所為之97年
度桃簡字第2856號第一審簡易判決（原聲請簡易判決處刑案號：
97年度偵字第16386 號）提起上訴，本院管轄之第二審合議庭判
決如下：
    主  文
上訴駁回。
    事實及理由
一、本案經本院審理結果，認第一審以上訴人即被告甲○○係犯
    刑法第30條第1 項前段、第339 條第1 項之幫助詐欺取財罪
    ，並量處有期徒刑3 月，如易科罰金以新台幣1,000 元折算
    1 日，經核原審認事用法及量刑均無不當，應予維持，並引
    用第一審判決書所載事實、證據及理由。
二、本件上訴意旨略以：上訴人並未將系爭帳戶提供予詐騙集團
    成員使用，係因將系爭帳戶之存摺、提款卡及印章放在機車
    置物箱內被偷，密碼則夾藏在存摺內一併失竊，伊發現置物
    箱遭竊，遂立即向警方備案云云。經查：
  (一)上訴人於97年4 月30日前有向聯邦銀行桃鶯分行申請帳號
    000000000000號帳戶一情，此有該帳戶之交易明細表1 份在
    卷可查（見臺灣士林地方法院97年度偵字第8301號卷第
    26-28 頁）。而告訴人乙○○係於96年4 月30日晚間9 時17
    分許，接獲詐騙集團成員來電，自稱網路購物員工，表示誤
    將帳單設定為分期付款，應至自動櫃員機更改操作，告訴人
    不疑有他，遂於同日晚間11時13分許至5 月1 日凌晨0 時50
    分許，將新台幣（下同）85,000元、15,000元、45,000元、
    100 元匯入被告上開帳戶此節，亦經告訴人於警詢中陳述甚
    明（見上揭偵卷第13-14 頁），並有聯邦銀行自動櫃員機交
    易明細表4 張在卷可佐（見上揭偵查卷第19-22 頁），此情
    亦堪認定。
  (二)上訴人雖於警詢中辯稱伊係將帳本及提款卡均置放在機車置
    物箱內，伊發現上開物品遭竊，隨即向聯邦銀行辦掛失云云
    。然查，經桃園地方法院檢察署檢察官發函聯邦銀行桃鶯分
    行查詢結果：上訴人僅就存摺及印章辦理掛失，而未就提款
    卡辦理掛失（參見臺灣桃園地方法院檢察署97年度偵字第
    16386 號卷第17頁），衡諸常情，若發現存摺、提款卡均遺
    失，豈會捨提款卡而僅就存摺辦理掛失，足見上訴人之用意
    係為提供詐騙集團成員使用提款卡甚明。
  (三)上訴人又於本院審理中辯稱：伊係將此本有用的存摺置放在
    機車置物櫃中沒云云。惟查，一般人考量存摺及提款卡係關
    乎金錢之重要物品，並不會隨意置放在機車置物櫃中，被告
    辯稱已顯悖於常情，而上訴人又供承伊仍有1 本沒有使用之
    郵局帳戶置放於家中（參見本院審理卷第31頁），比對兩本
    存摺均係鮮少使用，為何上訴人捨郵局存摺卻僅置放本件聯
    邦銀行存摺於機車置物櫃中，被告辯稱顯係臨訟飾責之詞，
    委無足採。
  (四)上訴人於本院準備程序中供稱其提款卡密碼為「00000000」
    號（參見本院審理卷第18頁），既為自己所能熟背之數字，
    又何需記載在存摺上？而詐騙成員若非經上訴人告知密碼，
    何能利用自動付款設備，將匯入款項提領一空空？顯係經上
    訴人告知密碼資料甚明，而被告雖曾又辯稱：因為伊有很多
    帳號，所以伊才將密碼寫在存摺後面，惟對照上訴人於本院
    審理時自承伊僅有郵局及聯邦銀行2 本存摺，更顯見告訴人
    辯稱不足採。可見上訴人所辯存摺、印章、密碼、提款卡一
    併放在機車置物箱內遺失云云，並不足信。
  (五))從 而，原審斟酌上訴人提供帳戶供人詐欺取財，助長詐騙
    財產犯罪之風氣，增加被害人尋求救濟之困難，擾亂金融交
    易往來秩序，危害社會正常交易安全，兼衡被害人等損失之
    金額，及被告否認犯行之態度等一切情狀，量處有期徒刑3
    月，如易科罰金以新台幣1000元折算1 日，亦屬妥適。從而
    ，被告之上訴，並非有理由，應予駁回。
據上論結，應依刑事訴訟法第455 條之1 第1 項、第3 項、第36
8 條、第373 條，判決如主文。
本案經檢察官柯博齡到庭執行職務。
中    華    民    國    98    年    3     月    5     日
                  刑事第五庭審判長  法  官  潘政宏
                                    法  官  陳彥宏
                                    法  官  江春瑩
以上正本證明與原本無異。
不得上訴。
                                    書記官  羅婉榕
中    華    民    國    98    年    3     月    6     日
中華民國刑法第339 條（普通詐欺罪）
意圖為自己或第三人不法之所有，以詐術使人將本人或第三人之
物交付者，處5 年以下有期徒刑、拘役或科或併科1 千元以下罰
金。
以前項方法得財產上不法之利益或使第三人得之者，亦同。
前二項之未遂犯罰之。


司法院資訊處製作；財團法人民間司法改革基金會備份。
